臺灣板橋地方法院刑事判決　　　　　　　95年度易字第1847號
公　訴　人　臺灣板橋地方法院檢察署檢察官
被　　　告　乙○○
上列被告因贓物案件，經檢察官提起公訴（94年度偵字第20188號）
，本院判決如下：
    主  文
乙○○收受贓物，累犯，處有期徒刑拾月。
    事  實
一、乙○○前曾於民國86年間因懲治盜匪條例、違反麻醉藥品管
    理條例等案件，經法院分別判處有期徒刑三年八月、六月確
    定，並經定執行刑四年，其後曾於88年5 月20日經假釋出監
    ，復經撤銷假釋，應執行殘刑一年三月二十四日，至91年2
    月6 日縮刑期滿執行完畢。詎其猶不知悔改，於上開有期徒
    刑執行完畢後五年內，復於94年6 月底某日，在臺北縣永和
    市○○路「中信賓館」內，明知自稱「許雅玲」之女子（真
    實姓名年籍不詳）所持有如附表所示丙○○所有失竊之臺灣
    土地銀行永和分行支票4 張，均係來路不明之贓物（上開支
    票原係空白支票，為丙○○於94年5 月8 日，在臺北縣永和
    市○○路39巷17號失竊之物），竟仍向之借用收受。之後乙○○即於94年6 月底某日，與不知情之男友甲○○（所涉本
    件罪嫌，另經檢察官不起訴處分確定在案）共同持如附表編
    號1 所示之支票，向不知情之丁○○調借同額現金，丁○○
    則將上開支票作為客戶支票，繳回其任職之「祥賀藥品有限
    公司」（下簡稱「祥賀公司」）入帳；其後又於同年8 月間
    某日，持如附表編號2 、3 所示之支票2 張，交付不知情之
    己○○，幫其調借現金，嗣己○○即偕同其妻戊○○於同年
    8 月22日持上開2 張支票，向不知情之陳紫嬌調借同額現金
    ，交付乙○○；又於同年8 月間某日，因己○○向其借款，
    其又持如附表編號4 所示支票1 張，交付不知情之己○○使
    用，其後己○○即將該張支票交付不知情之葉威志，用以抵
    償其於葉威志經營之KTV 店內消費之欠款。嗣上開4 張支票
    ，經祥賀公司負責人劉宗達、陳紫嬌、葉威志先後提示銀行
    、郵局兌現，因上開支票業經丙○○辦理掛失止付而遭退票
    ，經警循線調查，因而查悉上情。
二、案經臺北縣政府警察局永和分局報請臺灣板橋地方法院檢察
    署檢察官偵查起訴。
    理  由
一、訊據被告乙○○矢口否認有上揭收受贓物之犯行，辯稱：本
    件4 張支票，伊均未收受，亦不知情，如附表編號1 所示之
    支票，是伊男友甲○○持向丁○○借款，至如附表編號2 至
    4 所示支票，並非伊交付己○○；伊於94年6 月間某日，與
    男友到永和市○○路中信賓館住宿時，伊朋友「小玲」（即
    指戊○○）的先生「大頭」（即指己○○），曾介紹一位叫
    「佳靜」之女子來找伊，請伊幫她調毒品施用，「佳靜」曾
    在該賓館和伊等住一晚，當時伊在打掃賓館房間時，看到床
    頭後面有一本空白支票簿，約有100 張，「佳靜」看到後就
    將之撿起，之後她離開時就將該本支票簿帶走，伊之後就沒
    有看過該本支票云云。惟查，被告乙○○上揭犯罪事實，業
    經證人丁○○於本院審理時證稱：如附表編號1 所示支票，
    係被告乙○○與其男友甲○○，於94年6 月底，在伊永和市
    住處附近之便利商店前，拿來向伊換現金等語（見本院95年
    12 月19 日審判筆錄4 頁），以及證人己○○於本院審理時
    證稱：如附表編號2 、3 所示支票，係乙○○拿給伊，伊再
    拿給伊太太戊○○去向朋友換現金，至如附表編號4 所示支
    票，則係伊向乙○○借錢，乙○○就拿該張支票給伊等語（
    見上開審判筆錄7 至9 頁），另證人戊○○於本院審理時亦
    證稱：如附表編號2 、3 所示支票，是伊跟伊先生己○○至
    乙○○的住處拿的等語（見本院上開審判筆錄11頁），另經
    證人甲○○於警詢時曾證稱：如附表編號1 所示支票，是乙○○跟丁○○換的，不是伊跟他換的等語（見偵查卷18頁，
    此依刑事訴訟法第159 條之5 規定，有證據能力），足認本
    件如附表所示4 張支票，均係由被告乙○○交付證人丁○○
    、己○○而使用。被告雖辯稱：伊未收受使用本件4 張支票
    云云，然其於偵查中先已供稱如附表編號1 所示支票，是伊
    跟朋友許雅玲借的，伊在94年6 月去永和中信賓館找她，要
    向她借支票，她就拿該張支票借給伊，她拿給伊時該支票已
    寫好蓋章，伊因要與男友甲○○租房子缺錢，才拿這張支票
    向丁○○借錢等語（見偵查卷65頁），其後於本院審理亦曾
    供稱：伊之前借住臺北市萬華友人家時，己○○帶了他太太
    戊○○及一名叫「佳靜」之女子來找伊，「佳靜」有借伊1
    張支票，就是伊後來拿給丁○○之支票等語（見本院95年12
    月19日審判筆錄9 頁），足見如附表編號1 所示支票確係被
    告收受使用交付丁○○調現屬實，其次就上述支票來源說詞
    反覆，前後供述不一，顯有畏罪卸責之情，是徵諸上開證人
    己○○、戊○○所證述，以及如附表編號2 至3 所示支票與
    如附表編號1 所示支票均係被害人丙○○同時一起失竊之支
    票，堪認如附表編號2 至4 所示支票，亦應係被告收受後交
    付己○○所使用無訛。此外，復有證人丙○○、劉宗達、葉
    威志於警詢指述支票失竊、收受支票情節之證言（見偵查卷
    9 至12頁、175 至176 頁，以上證述依刑事訴訟法第159 條
    之5 規定，均有證據能力）、證人陳紫嬌於偵查中結證收受
    支票情節之證言、本件如附表所示4 張支票、退票理由單、
    票據掛失止付通知書、掛失止付票據提示人支票查報表等影
    本資料在卷可資佐證，足認被告持有之本件4 張支票，應係
    向「許雅玲」借取收受之贓物。是被告上開所辯，應係事後
    飾卸之詞，實不足採，本件事證明確，被告犯行堪以認定，
    應予依法論科。
二、又本件被告行為後，94年1 月7 日修正之刑法第33條第5 款
    （修正提高罰金最低額為新臺幣一千元以上，以百元計算之
    ）、第47條（將累犯修正限制以故意再犯為限，並增訂強制
    工作處分擬制累犯規定）等規定，業於95 年7月1 日生效施
    行，是經依同法第2 條規定綜合比較新舊法結果，被告本件
    所犯之罪，依修正後之上開規定處斷，並無有利，自仍應適
    用其行為時之舊法即94年1 月7 日修正施行前之刑法上開規
    定處斷。是核本件被告上開所為，係犯刑法第349 條第1 項
    之收受贓物罪。又被告前曾於86年間因懲治盜匪條例、違反
    麻醉藥品管理條例等案件，經法院分別判處有期徒刑三年八
    月、六月確定，並經定執行刑四年，其後曾於88年5 月20日
    經假釋出監，復經撤銷假釋，應執行殘刑一年三月二十四日
    ，至91年2 月6 日縮刑期滿執行完畢，有臺灣高等法院被告
    全國前案紀錄表在卷可稽，被告前受有期徒刑執行完畢，於
    五年以內再犯本件有期徒刑以上之罪，為累犯，應依修正前
    之刑法第47條規定，加重其刑。爰審酌被告犯罪之動機、目
    的、手段、方法、所得不法利益、對被害人所生危害及犯後
    矯飾卸責之態度等一切情狀，量處如主文所示之刑。
據上論斷，應依刑事訴訟法第299 條第1 項前段，刑法第2 條第
1 項前段、第349 條第1 項、修正前之刑法第47條，罰金罰鍰提
高標準條例第1 條前段，判決如主文。
本案經檢察官靳開聖到庭執行職務
中　　華　　民　　國　　96　　年　　2 　　月　　9 　　日
                刑事第八庭  審判長法  官  王  屏  夏
                                  法　官  王  偉  光
                                  法　官  彭  全  曄
以上正本證明與原本無異
如不服本判決應於送達後10日內向本院提出上訴狀
                                  書記官  吳  詩  琳
中　　華　　民　　國　　96　　年　　2 　　月　　9 　　日
附錄本案論罪科刑法條全文：
中華民國刑法第349條
（普通贓物罪）
收受贓物者，處 3 年以下有期徒刑、拘役或 5 百元以下罰金。
搬運、寄藏、故買贓物或為牙保者，處 5 年以下有期徒刑、拘役
或科或併科 1 千元以下罰金。
因贓物變得之財物，以贓物論。
--------------------------------------------------------
附表：
┌─┬─────┬────┬─────┬───┬──────┬─────┐
│編│ 支票號碼 │發 票 日│ 票面金額 │發票人│付款銀行    │備      註│
│號│          │        │（新臺幣）│      │、帳號      │          │
├─┼─────┼────┼─────┼───┼──────┼─────┤
│01│AX0000000 │94.07.22│  2,5620元│丙○○│臺灣土地銀行│          │
│  │          │        │          │      │永和分行    │          │
│  │          │        │          │      │000000000   │          │
├─┼─────┼────┼─────┼───┼──────┼─────┤
│02│AX0000000 │94.09.02│  3,5000元│丙○○│臺灣土地銀行│          │
│  │          │        │          │      │永和分行    │          │
│  │          │        │          │      │000000000   │          │
├─┼─────┼────┼─────┼───┼──────┼─────┤
│03│AX0000000 │94.09.06│  4,6500元│丙○○│臺灣土地銀行│          │
│  │          │        │          │      │永和分行    │          │
│  │          │        │          │      │000000000   │          │
├─┼─────┼────┼─────┼───┼──────┼─────┤
│04│AX0000000 │94.08.26│  3,0000元│丙○○│臺灣土地銀行│          │
│  │          │        │          │      │永和分行    │          │
│  │          │        │          │      │000000000   │          │
└─┴─────┴────┴─────┴───┴──────┴─────┘
